臺灣桃園地方法院刑事判決　　　　　　　94年度易字第1418號
公　訴　人　臺灣桃園地方法院檢察署檢察官
被　　　告　壬○○
選任辯護人　蔡榮德律師
　　　　　　李惠平律師
被　　　告　甲○○
選任辯護人　蘇家宏律師
上列被告等因侵占等案件，經檢察官提起公訴（93年度偵字第19
653 號），本院判決如下︰
    主  文
壬○○、甲○○均無罪。
    理  由
壹、公訴意旨略以：被告壬○○原係達和服飾有限公司（下稱達
    和公司）之負責人，於民國92年7 月間，因該公司與案外人
    己○○所經營之億享針織股份有限公司（下稱億享公司）合
    併新設茂陽針織有限公司（下稱茂陽公司），而擔任茂陽公
    司負責人時，明知億享公司原向三協豐實業股份有限公司（
    下稱三協豐公司）、士翔實業有限公司（下稱士翔公司）租
    用坐落在桃園縣蘆竹鄉○○路○ 段113 號廠房（下稱本案廠
    房）內：(一)所存放如附表一所示之機械設備1 批，係新格美
    實業股份有限公司（下稱新格美公司）所有，經三協豐公司
    取得臺灣桃園地方法院准許強制執行之裁定後，於90年12月
    6 日經公務員即該院民事執行處書記官偕同執達員以該院90
    年度執字第17454 號（給付票款）強制執行事件（下稱本案
    執行事件），在上開廠房實施查封，並當場交付予三協豐公
    司存放在該廠房內保管；(二)所存放如附表二所示之機械設備
    1 批，則係士翔公司所有、前出租予億享公司、後由茂陽公
    司承受並續在該廠房內使用；竟意圖為自己不法之所有，於
    租用上開廠房使用期間內之92年12月10日，因周轉困難，未
    經三協豐公司、士翔公司及執行法院之許可、啟封，即竊取
    附表一所示之機械設備，且將附表二所示機械設備侵占入己
    。被告甲○○身為紘映貿易有限公司（下稱紘映公司）之負
    責人，亦明知附表一所示機械設備為執行法院查封之事，竟
    與被告壬○○共同基於違背查封效力之犯意聯絡，由被告壬○○以新臺幣（下同）200 萬元之價格將上開附表一、二之
    機械設備全數售予紘映公司，且由被告甲○○於同年月26日
    僱工將機械設備全數運離，以此方式違背查封之效力；因認
    被告壬○○係涉犯刑法第139 條之違背查封效力罪、同法第
    320 條第1 項之竊盜罪及同法第335 條第1 項之侵占罪之罪
    嫌，被告甲○○則係涉犯同法第139 條之違背查封效力罪之
    罪嫌云云。
貳、證據能力：
一、關於證人即共同被告之警詢證詞：
  (一)按被告以外之人於審判外之言詞或書面陳述，除法律有規定
    者外，不得作為證據，刑事訴訟法第159 條第1 項固定有明
    文。惟被告以外之人於審判外之陳述，雖不符同法第159 條
    之1 至之4 之規定，而經當事人於審判程序同意作為證據，
    法院審酌該言詞陳述或書面陳述作成時之情況，認為適當者
    ，亦得為證據。又當事人、代理人或辯護人於法院調查證據
    時，知有第159 條第1 項不得為證據之情形，而未於言詞辯
    論終結前聲明異議者，視為有前項之同意，同法第159 條之
    5 亦定有明文。立法意旨在於傳聞證據未經當事人之反對詰
    問予以核實，原則上先予排除。惟若當事人已放棄反對詰問
    權，於審判程序中表明同意該等傳聞證據可作為證據；或於
    言詞辯論終結前未聲明異議，基於尊重當事人對傳聞證據之
    處分權，及證據資料愈豐富，愈有助於真實發見之理念，且
    強化言詞辯論主義，使訴訟程序得以順暢進行，上開傳聞證
    據亦均具有證據能力。
  (二)查證人即共同被告壬○○、甲○○均曾於警詢中為陳述，對
    於陳述人以外之被告而言，其性質雖均屬傳聞證據，然上開
    警詢筆錄之內容，經本院於審理程序中予以提示並告以要旨
    ，且各經檢察官、被告2 人及其辯護人表示意見，各該當事
    人已知上述證據乃傳聞證據，且均表示對該等證據之調查沒
    有意見（見本院卷(一)第68頁、卷(二)第114 、115 頁筆錄），
    而未於言詞辯論終結前對該等證據內容聲明異議，本院審酌
    上開證據作成時，核無違法取證或其他瑕疵，認為以之作為
    本案之證據亦屬適當，依據上開規定，該等共同被告之警詢
    證詞自得作為本案證據。
二、關於證人即告訴代理人葉海萍（律師）之警詢證詞：
    查本件證人葉海萍曾於警詢中為陳述，其性質亦屬傳聞證據
    ，且其所為之警詢供述，經被告2 人之辯護人於審理中否認
    其證據能力，檢察官亦未聲請傳喚其到庭接受交互詰問，基
    於排除傳聞證據之原則，該警詢證詞無證據能力。
三、關於丁○○、己○○、乙○○之偵訊具結證詞：
  (一)再按被告以外之人於偵查中向檢察官所為陳述，除顯有不可
    信之情況者外，得為證據，同法第159 條之1 第2 項定有明
    文。此偵訊陳述係指已經被告或其辯護人行使反對詰問權者
    而言，如檢察官於偵查中訊問被告以外之人之程序，未予被
    告行使反對詰問權之機會，除非當事人於審判中明示捨棄詰
    問權，或有刑事訴訟法第159 條之3 所列各款之情形以外，
    均應傳喚該陳述人到庭具結，使被告或其辯護人有行使反對
    詰問權之機會，否則該偵查中向檢察官所為陳述，仍不得作
    為論罪判斷之依據（最高法院95年度台上字第5026、5027號
    判決意旨參照）。且偵查中對被告以外之人（包括證人、鑑
    定人、告訴人、被害人及共同被告等）所為之偵查筆錄，或
    被告以外之人向檢察官所提之書面陳述，性質上均屬傳聞證
    據。惟現階段刑事訴訟法規定檢察官代表國家偵查犯罪、實
    施公訴，依法其有訊問被告、證人及鑑定人之權，證人、鑑
    定人原則上均須具結，而實務運作時，檢察官偵查中向被告
    以外之人所取得之陳述，原則上均能遵守法律規定，不致違
    法取供，其可信度極高，職是，被告以外之人前於偵查中已
    具結（或依法無庸具結）而為證述，除反對該項供述得具有
    證據能力之一方，已釋明「顯有不可信之情況」之理由外，
    應認該證人於偵查中之陳述具有證據能力。
  (二)查證人丁○○、己○○、乙○○於偵查中向檢察官所為業經
    具結擔保其所述實在之陳述，被告2 人之辯護人雖於準備及
    審理程序中均主張該等證詞無證據能力（見本院卷(一)第30、
    68頁、卷(二)第116 頁），惟除乙○○部分係以未經對質為理
    由外，其餘2 人部分辯護人均未提出與證據能力相關之理由
    ，且本院業已於審理中分別傳訊該3 人到庭具結作證並接受
    交互詰問，給予被告2 人及其辯護人行使反對詰問權之機會
    ，辯護人未再釋明上開偵訊證述有何顯不可信之情況，依上
    開法條明文及最高法院判決意旨，該3 人於偵查中之具結證
    言自得作為本案證據。
四、關於戊○○、葉俊德、鄭吉成之偵訊具結證詞：
    查證人戊○○、葉俊德、鄭吉成於偵查中向檢察官所為之具
    結證詞，並無任何顯不可信之情況，被告2 人及其辯護人均
    不爭執該等證詞之證據能力（見本院卷(二)第116 、117 頁筆
    錄），依據刑事訴訟法第159 條之1 第2 項、第159 條之5
    等規定，均得作為本案證據。
五、關於證人劉世琴、謝能進之偵訊具結證詞：
    查證人劉世琴、謝能進於偵查中向檢察官所為之具結證詞，
    業經被告2 人之辯護人於審理期日爭執其無證據能力（但未
    具理由，見本院卷(二)第117 、118 頁筆錄）；前者，業經被
    告壬○○及其辯護人於偵查中當庭聆聽並對質、陳述意見，
    且無任何顯不可信之處，後者，被告2 人及其辯護人均未在
    場表示意見，且本院並未依職權或聲請傳訊其2 人到庭接受
    交互詰問，依據前揭三、(一)所述之理，劉世琴偵訊中之結證
    關於被告壬○○之部分均有證據能力，但謝能進偵訊中之結
    證因未予被告2 人及其辯護人對質詰問機會而無證據能力。
六、關於證人庚○○於偵訊中未經具結之證詞：
  (一)按證人、鑑定人依法應具結而未具結者，其證言或鑑定意見
    ，不得作為證據，刑事訴訟法第158 條之3 定有明文，其立
    法理由乃在擔保該證言或鑑定意見，係據實陳述或公正誠實
    之可信性，故未依法具結者，依「證據絕對排除法則」（上
    開法文並無「除法律有規定者外」之例外規定），當然無證
    據能力，而不得作為證據，縱使同法第159 條之5 就例外承
    認傳聞證據之證據能力之「同意性法則」亦有明文，然未經
    具結之證詞既屬絕對排除之證據，自不得因當事人於審判程
    序之同意，逕認該未經具結之證言，亦得作為證據，此於適
    用同法條（第159 條之5） 第2 項所定「視為有前項之同意
    」之情形者，亦應受上揭第158 條之3 規定之限制，則該等
    未經具結之證詞，無論當事人間是否同意援引為本案證據，
    均屬絕對應該排除無證據能力之證據（最高法院94年度台上
    字第3277、4436號判決均同此見解，可供參照）。
  (二)查庚○○即三協豐公司負責人曾於偵訊中以告訴代表人身分
    而為供述（見93年度偵字第19653 號卷--以下逕稱偵卷--第
    74頁筆錄），對被告2 人而言，此仍係證人於審判外之陳述
    ，且經檢察官於起訴書援引為本案證據；被告壬○○之辯護
    人於準備程序中不爭執其證據能力，被告甲○○之辯護人則
    主張無證據能力（但未附理由），然檢察官在該次偵訊中，
    並未以證人身分令庚○○具結作證以擔保其所述實在，此有
    上開偵訊筆錄1 件為憑，不論辯護人是否同意引用該證據，
    參照上開所述，因未具結乃證據能力之絕對排除事項，故庚○○該偵訊供述並無證據能力，均合先敘明。
參、按犯罪事實應依證據認定之，無證據不得認定犯罪事實。又
    不能證明被告犯罪者，應諭知無罪之判決，刑事訴訟法第15
    4 條第2 項、第301 條第1 項分別定有明文。而所謂認定犯
    罪事實之證據，係指足以認定被告確有犯罪行為之積極證據
    而言，該項證據自須適合於被告犯罪事實之認定，始得採為
    斷罪資料，如未能發現相當證據，或證據不足以證明，自不
    能以推測或擬制之方法，以為裁判之基礎；且無論直接或間
    接證據，其為訴訟上之證明，須於通常一般之人均不致有所
    懷疑，而得確信其為真實之程度者，始得據為有罪之認定，
    倘其證明尚未達到此一程度，而有合理之懷疑存在，致法院
    無從為有罪之確信，自應為無罪之判決（最高法院40年台上
    字第86號及76年台上字第4986號判例意旨參照）。
肆、公訴意旨認被告2 人涉犯上開罪嫌，無非係以：(1)被告2 人
    之供述；(2)告訴代表人庚○○、丁○○之指述；(3)證人己○○、乙○○、劉世琴之證詞；(4)本院上開執行案卷；(5)億享
    公司與士翔公司間之租約、達和公司與億享公司合併之協議
    書、經濟部中部辦公室查詢公司資料、億享公司財產目錄、
    紘映公司與茂陽公司間之協議書、面額50萬元之支票影本等
    書證，為其主要論據。然被告2 人均堅詞否認犯行，被告壬○○辯稱：伊是拿與億享公司合併後屬於茂陽公司之機台及
    原本達和公司樹林廠之機台售與被告甲○○，不包含起訴書
    附表一、二之機械設備，事實上己○○也從未告知廠內有被
    查封（附表一）及士翔公司所有（附表二）之機台，且合併
    時己○○就保證使用3 年，伊認為自己當然有權使用己○○
    拿來合併之機台。其辯護人則辯以：(1)附表一、二之機台於
    合併、出售等階段是否仍存在於廠區內？檢察官並未積極舉
    證；(2)縱使所出售之機台包含附表一、二之機台，也是源於
    己○○之保證，己○○從未告知該等機台所有權屬於他人或
    被查封，茂陽公司實際負責本案出售業務之戊○○也從未看
    過機台上貼有封條；(3)己○○、丁○○歷次證述均多所矛盾
    ，不足為憑。被告甲○○辯稱：伊是根據與茂陽公司間之買
    賣契約（協議書）合法買得機台，過程中從未有人告知內有
    被法院查封（附表一）的機台，茂陽公司也都有人出面保證
    產權無疑，伊才會在買下後分批將買得之機台報關出口。其
    辯護人則辯以：(1)附表一之機台縱使於查封之際放置於廠房
    內，但於買賣當時是否依然存在，顯然有疑；(2)現場包括甲○○在內之人員均未曾看到機台上之封條，從機器外觀無從
    得知有無被法院查封，甲○○並無違背查封效力之主觀犯意
    ；(3)證人己○○及丁○○之證詞均非事實。
伍、被告2 人無罪之理由：
一、（起訴書）附表一、二機台查封、出租之事實：
  (一)查被告2 人分別擔任達和公司與紘映公司之負責人，被告壬○○之達和公司前於92年7 月間與己○○經營之億享公司合
    併，因而於92年7 月22日新設茂陽公司，並由被告壬○○擔
    任負責人，己○○擔任總經理（至92年11月30日，負責現場
    管理），經營紡織、染整、印染等事業；此業據被告2 人供
    述無誤，證人己○○亦對此證述明確，且有茂陽公司設立登
    記表及92年7 月至11月薪資明細表等件在卷可稽，則此部分
    事實均已無疑。
  (二)（起訴書）附表一所示之機台，原為新格美公司所有，且該
    公司向庚○○所經營之三協豐公司租用工廠（即本案廠房）
    及其他機台，後因新格美公司未如期支付本票票款，因而為
    三協豐公司在取得執行名義後，向本院民事執行處聲請強制
    執行，且由債權人三協豐公司向本院查報債務人新格美公司
    所有附表一所示之機台後，再由本院於90年12月6 日至本案
    廠房執行查封（揭示查封之公告，即貼上封條），並因新格
    美公司當時已經停業，且廠房係三協豐公司所有，故仍將該
    等經查封之機台存放在原處並由三協豐公司保管，此有三協
    豐公司與新格美公司間之工廠機械設備租賃契約書（見偵卷
    第40頁）、本案執行事件卷附之民事裁定、裁定確定證明書
    、查封筆錄、查封物品清單、三協豐公司陳報查封時拍攝之
    機台照片12張（其上均有明顯之查封公告）等件可資為證。
  (三)（起訴書）附表二所示之機台，乃丁○○所經營之士翔公司
    前於91年5 月10日起，連同本案廠房租給己○○之億享公司
    使用，其等約定租賃期間為2 年（迄至93年5 月9 日止），
    第1 年租金40萬元（第2 年得酌情調整），此有該2 公司間
    之工廠暨機械設備租賃契約書1 件在卷可稽，且該租約末端
    確將作為租賃標的之本案廠房地址、附表二所示之機台名稱
    及其數量詳細載明（見偵卷第54頁），則附表二所示機台在
    上開租賃期間內己○○之億享公司均得依約使用無誤。
  (四)依上說明可知，丁○○公司租予己○○公司之標的為本案廠
    房及士翔公司所有附表二之機台，但因廠房內另有經查封之
    附表一機台，故己○○在不影響查封效力之範圍內，亦得使
    用附表一之機台，又因附表一機台查封之時間在己○○開始
    承租該廠房之前，兩者時間相差又不到半年，故己○○對於
    該等機台經查封之事實當屬知情，己○○對其知情與實際使
    用之事實亦均結證無訛，且上開租約中對己○○所租得之廠
    房範圍並無設下限制，故在己○○經營億享公司之時代，即
    已透過向丁○○公司承租之方式，事實上取得本案廠房及其
    內附表一、二機台之使用權，且實際使用之。
二、附表一、二之機台於茂陽公司成立後之狀態：
  (一)前已述及，壬○○與己○○2 人公司合併後新設茂陽公司，
    被告壬○○並於偵訊中提出協議書1 件為證（見偵卷第55、
    56頁），其上載明股權的分配為壬○○6 成、己○○4 成，
    原億享公司營業廠房（即本案廠房）作為合併後之營業廠房
    ，億享公司應確保廠房使用達3 年以上，且載明「雙方就其
    現有資產如現場機台、原物料等合併」之約款。雖壬○○與
    己○○於偵訊中對於該協議書之真正多所爭執（己○○簽名
    蓋印者係手寫草稿還是打字打好如該張協議書所載？此即戊○○、葉俊德、鄭吉成於偵訊中主要之證述內容），但雙方
    合併新設茂陽公司且使用本案廠房作為該公司之營業廠房等
    均已事證明確，故此一爭執關鍵在於：己○○之億享公司拿
    來與壬○○公司合併之機台標的為何？如係合併之標的，壬○○方面負責接管（點交）之人員，當會於合併之時以一定
    之方式確認機台之存在，如非合併之標的，該等機台於合併
    時是否仍存在於本案廠房內？便需有其他積極之證明。
  (二)經查，上開協議書係載明雙方就「現有資產如現場機台」合
    併，己○○則於偵訊中稱合併的是「億享機台」（見偵卷第
    186 頁），二者確實並非完全相同；後經檢察官具體問以被
    告壬○○所提出之億享公司財產目錄2 張是否就是合併時所
    用之明細？己○○明確證稱：「是」，且稱裡面沒有附表一
    、二之系爭機台（目錄見偵卷第64、65頁、證詞見同卷第21
    3 頁筆錄），核與其95年11月1 日審理中所述自己是將億享
    公司的機器「轉過去」跟壬○○合併，就是拿剩餘的財產充
    作股份，沒有用被查封及士翔公司所有之機台與壬○○合併
    ，而是用上開財產目錄上之機台與壬○○合併等詞相符（見
    本院卷(一)第107 至110 頁筆錄）。則依其所述，億享公司財
    產目錄上之機台並非附表一、二之機台，前者才是合併標的
    ，後者並非合併標的，且己○○於該次審理中又明確指出於
    合併當時仍存在於本案廠房內之機台有哪些（詳見附表一、
    二備註欄所示），僅稱忘記該等機台在廠房內之具體位置。
    然己○○後於95年12月7 日審理中卻證稱：「士翔公司租給
    億享公司的機台」幾乎都不能使用，其已翻修或汰換，所以
    這些就算是億享公司買的，屬於億享公司的資產，且沒有列
    在財產目錄中，這些情況其都有跟丁○○報告（見本院卷(一)
    第152 、153 頁筆錄）。則據其此次說法，若干附表二之機
    台已因翻修及汰換而被其視為億享公司之資產並拿來與壬○○合併，但未列入億享公司財產目錄中，此與上開其偵審中
    之說法已屬不同。己○○竟又再於96年6 月20日審理中證稱
    ：士翔公司的機器（附表二）放在2 樓倉庫裡，該倉庫丁○○還在使用中也有上鎖，鑰匙他們自己保管，「億享公司及
    茂陽公司沒有人有鑰匙可以打開2 樓倉庫入內」，在其任職
    期間丁○○自己有來賣掉機台且請人來搬，但不知有無全部
    賣完，其沒有拿這些機器與壬○○合併，財產目錄裡也沒有
    這些機器，但不知道後來士翔公司放在2 樓的機器為何會不
    見；法院查封的機器（附表一）放在1 樓廠房的後半部，另
    外92年11月初也有法院的人來現場拍賣一部份機器並搬走，
    這些機器與士翔公司、三協豐公司無關，是別家公司被查封
    的機器，當時其在場，但不確定法院拿走的機器是不是士翔
    公司及三協豐公司之機器，另外1 樓還有士翔公司的機器，
    丁○○叫其自己花錢整理，如果不能使用的話就自己處理，
    所以其認為這些機器算是億享公司的，故財產目錄中就包含
    這些士翔公司允許使用之機器（見本院卷(一)第307 至310 頁
    筆錄）。據此，己○○又再度改稱士翔公司之機台分別放在
    2 樓倉庫及1 樓，2 樓的部分丁○○自己賣掉，1 樓的部分
    算是億享公司的機器，且有列入財產目錄中。
  (三)稽之己○○上開證詞：
  1.其先稱作為合併標的之財產目錄與附表一、二之機台並未重
    疊，但附表一、二之機台在合併當時並非全數存在於廠房內
    ，放置於廠房者之具體存放位置也不能確定；後又改稱若干
    附表二之機台經過翻修汰換後成為億享公司用以合併之標的
    ，但未列入財產目錄；繼又明確指出附表一、二機台之所在
    位置，且再改稱翻修汰換後之附表二機台有列入財產目錄中
    並用以跟壬○○合併。己○○身為億享公司負責人，就該公
    司用以合併之機台竟能於偵審中三度為上開迥然不同之證述
    ，則附表二所示機台究竟有無被己○○列入財產目錄中作為
    合併之標的？已難據其顯然有疑之證詞予以確認。
  2.合併後代表壬○○出面辦理機台點交之戊○○於審理中亦到
    庭證稱：己○○給這2 張財產目錄，由其辦理點交（見本院
    卷(一)第185 、190 頁筆錄）。而形式上對照附表一、二與上
    開財產目錄暨查封公告中所註明之機台名稱、數量、廠牌可
    知：類如目錄中之「高溫染布機」2 台是否就是附表一編號
    4 之高溫高壓高速染布機？目錄中之「碼布. 常溫打色（盛
    鑫）」5 台、「打色機（盛鑫）」1 台是否就是附表二編號
    9 之打色機？均有疑問；戊○○又於審理中證稱：茂陽公司
    跟億享公司都有打樣機，目錄中的常溫打色機及打色機都是
    其所說之打樣機，沒有標明常溫就是高溫（見本院卷(一)第18
    9 頁筆錄），則附表一未註明品牌之打樣機、附表二之打色
    機有無列在目錄中而被戊○○視為億享公司財產之一部份？
    亦有不明；況戊○○又曾於偵訊中當庭在告訴狀上之附表一
    、二勾選出有列在財產目錄上之機台，而勾選結果為：下列
    附表一編號2 、4 、5 、6 與附表二編號4 、5 、6 、8 之
    機台都在目錄中，其他則未列入目錄中（見偵卷第26至28、
    225 頁），則依其所述，亦無法逕予排除附表一、二之部分
    機台被列入己○○之億享公司財產目錄中而成為合併標的之
    可能。
  3.對於己○○上開關於廠房內機台放置之位置等節，證人丁○○卻另於審理中經審判長提示己○○證詞並告以要旨後當庭
    表示：「己○○所述不實，機器這麼重怎麼可能搬到2 樓，
    2 樓倉庫只是放我庫存的布，倉庫本來有鎖，後來卻被人弄
    壞，裡面的布也不見了。至於1 樓部分，我也沒有說要送機
    器給億享公司，機器是要修理沒錯，但還是我士翔公司租給
    他的，而且那些機器還是屬於士翔公司與三協豐公司共有的
    機器，我不可能跟己○○這樣說」，且同時證稱：附表二所
    示之機器設備都放在1 樓，全部廠房1 層就有2 千多坪，2
    樓約有1 半到3 分之2 的面積作倉庫，像最大的定型機（附
    表二編號5） ，也不可能隨便從1 樓搬到2 樓（見本院卷(二)
    第49至52頁筆錄）。則若如此，己○○歷次作證之內容是否
    屬實，自有疑問。
  (四)是以，己○○先稱億享公司財產目錄中之機台就是拿來合併
    之機台全部，且不包含附表一、二之機台在內等語，此與戊○○所稱二者確有部分重疊之詞，已有不符；己○○另又證
    稱士翔公司之機台有放在1 樓廠房內、也有放在2 樓倉庫內
    ，前者有在修理後列入財產目錄中，後者還被丁○○自己賣
    掉等語，然此又為丁○○斷然否認，稱全部附表二之機台都
    放在1 樓（2 樓倉庫是放布），丁○○當亦無逕自賣掉2 樓
    倉庫之機台並同意己○○將1 樓士翔公司之機台視為億享公
    司所有而與壬○○合併之可能。則本案雖有上開財產目錄暨
    己○○之證詞為據，但己○○三度作證供詞明顯有所出入，
    且與戊○○、丁○○之證詞不符，卷存財產目錄等書證形式
    上品名、數目、廠牌之記載又無法作為佐證己○○所述為真
    之補強證據，附表一、二之機台究竟有無成為合併之標的？
    對於被告壬○○主觀上應有之權利認知甚為重要，但仍無法
    予以確定，且因此無從確認戊○○有無確實點交到該等機台
    ，附表一、二之機台於合併之際是否仍全數或部分存在於廠
    房內？亦同時陷於不明，是公訴人此部分事實之舉證，明顯
    已有不足。
三、被告2 人對其等買賣之機台主觀上之可能認識：
  (一)查被告2 人之公司於92年12月10日簽立買賣契約，甲○○之
    紘映公司向壬○○之茂陽公司購買位於本案廠房內「茂陽針
    織有限公司與（原億享染整公司）整廠機械設備及周邊設備
    之所有權，其中不含茂陽公司定型機壹台、染色機1000kg壹
    台、400 罐1 台」，總價200 萬元、定金50萬元，此業據被
    告2 人自承無誤，並有紘映公司協議書（見偵卷第108 頁）
    、支票影本等在卷可稽，此即公訴人據以起訴之關鍵事實。
  (二)單以上開協議書記載之文字觀之，其等買賣之整廠機械（周
    邊）設備似應當然包括附表一、二之機台，被告甲○○又曾
    於警詢中自承向茂陽公司買得附表一之機台；然而，被告壬○○於本院陳稱：當初是由副總經理戊○○出面與紘映公司
    洽談買賣，出售前有跟己○○討論過，他也同意，所以兩人
    一同決定要賣機器，其交代戊○○將億享公司用以合併之上
    開財產目錄表上機台及原達和公司自樹林廠搬過來之機台（
    加起來即其所謂「茂陽公司之資產」）售出，買賣機台之事
    都是戊○○代為辦理，付款問題則是會計處理，自己沒有留
    意等語，並提出達和公司契約書1 件（附於本院卷(一)第204
    頁）以佐其說；另被告甲○○則於本院改稱：不是很確定有
    無買到附表一、二之機台，其主觀認知就是向壬○○之茂陽
    公司簽訂契約購買機器，如內部股東（如己○○、丁○○）
    有意見，是茂陽公司自己的事，與其無關，等到簽約後已經
    開始將買得機台陸陸續續搬離現場，某天才經由執行書記官
    告知自己可能買到查封之機台，但當時已經將若干機台報關
    出口等語，並提出數件出口報單附於本院卷為憑。則依其等
    審理中供述：被告2 人主觀上所認知雙方買賣之「茂陽公司
    機台」是否包含附表一、二之機台在內？尚不能單憑上開協
    議書為據。
  (三)對於此一問題，證人戊○○於審理中證稱：壬○○授權其去
    洽談買賣，並交代是要賣達和公司從樹林廠搬過去的機器，
    還有億享公司拿來合併的機器，且決定要賣給甲○○時，其
    就有告知己○○，決定出售後己○○未曾告知賣出的機器是
    別人所有，壬○○是協議書簽訂後才與甲○○見面，後來點
    交給甲○○之方式是告訴甲○○機器在廠房的確實位置，樓
    上有屋主的東西、樓下廠房後半部的機器不知為何人所有，
    點交完後就信任甲○○，在甲○○拆卸搬運過程中，茂陽公
    司就沒有很確實去作監看動作一直到後來法院書記官出現在
    廠房，其才知道機器有產權糾紛，那時機器已經搬到剩下2
    、3 台，甲○○對其反應有問題，其有告訴甲○○這要讓壬○○、己○○、丁○○自行協調，其也不清楚是否真有產權
    問題（見本院卷(一)第183 至197 頁筆錄）。
  (四)承前，戊○○所述壬○○交代要賣之機台，核與被告壬○○
    上開供詞一致，然戊○○同時參與壬○○與己○○公司之合
    併、茂陽公司出售機台予紘映公司兩事之洽談與點交，其合
    併期間之認知，自會影響其洽談買賣時之認知。就此，戊○○於同次審理中證稱：合併前伊有到現場去看機台，己○○
    有在現場，但壬○○沒去，是伊看完後向壬○○報告，合併
    公司成立後也是伊到現場去點交，己○○也在場，但壬○○
    沒有去，洽談合併時己○○並無提及公司現有機器設備的來
    源，「他給財產目錄，我直接去點交」等語；經審判長就戊○○上開所述當庭令其與己○○對質，己○○稱有口頭告知
    戊○○廠內有士翔公司之機台（但未到現場實際指出來），
    戊○○仍稱：「他確實沒有跟我講這件事」。
  (五)觀諸戊○○(三)、(四)之所述，戊○○自被壬○○授權洽談合併
    時起，便未從己○○方面取得關於現場機台權利歸屬他人之
    資訊，其點交時之根據為上開億享公司之財產目錄，然前已
    述及，該財產目錄是否包含附表一、二之機台？已有不明，
    如戊○○確實迄至出售機台予甲○○且知悉書記官到場時方
    被動得知廠內機台疑有權利糾紛，其上開所述當屬合理，而
    己○○雖證稱曾告知戊○○廠內另有附表一、二之機台，與
    戊○○所述不同，2 人對質後仍各堅持己說，但己○○身為
    合併之當事人之一，又係合併前最瞭解附表一、二機台所在
    並實際使用之人，如稱未將現場情形明確告知後手（無論係
    戊○○或壬○○），顯然有所失職且甚而因此涉有詐欺等刑
    責，且另參酌己○○先明確證稱其有告知（合併）介紹人丙○○廠內有查封及士翔公司所有之機台，後於丙○○到庭作
    證並陳稱自己不清楚廠內機器權利歸屬，只是單純介紹雙方
    合併，也忘記己○○有無告知機台權利歸屬，且沒有跟壬○○提到機器的事情等詞，己○○竟又改稱：「我確實有跟他
    說裡面有法院查封的機器，但是沒有說有士翔公司的財產」
    （以上見本院卷(一)第108 、110 、306 、307 頁筆錄），丙○○事實上僅稱自己忘記了，並未具體否定己○○前揭所述
    ，但己○○竟自行修正證詞，且實難理解己○○在何種情況
    下會僅告知介紹人有查封機台而未提及另有士翔公司之機台
    ？若再併予觀察前揭己○○亦無法清楚說明億享公司用哪些
    機台與壬○○合併之情（見二、(二)至(四)之所述），己○○就
    事關自己利害之關鍵證述往往前後不一、曖昧不明，其證詞
    之可信度自然無從建立，惟終究戊○○係壬○○公司之重要
    幹部，親自參與洽談合併及出售機台之事，如前手己○○確
    已清楚告知現場情形，而戊○○卻未如實轉知董事長壬○○
    ，對戊○○個人而言亦有明顯失職之處，是其2 人有關上開
    各節之證述均有虛妄之動機存在，無從確認何者證詞為可信
    ，公訴人復未就其等此部分證詞之憑信性予以強化或有效彈
    劾，則壬○○能否透過戊○○之告知明確得悉合併後被視為
    茂陽公司資產及其他廠內機台之權利歸屬，依卷內事證當無
    從認定之。
  (六)又證人丁○○於審理中證稱：當初伊以800 萬元現金投資億
    享公司，並出租本案廠房予己○○，且簽有上開租約，但後
    來己○○在合併前告知經營困難不想再經營下去且要與壬○○合併，伊要求要與新的經營者重談租約，於是在合併期間
    雙方就在本案廠房2 樓的辦公室見面，當時伊與委託之律師
    事務所職員乙○○、己○○、壬○○及其夫人都在場，伊有
    看到壬○○拿上開與億享間之舊租約來談，上面就有機台明
    細，伊也有口頭告知廠房內機器的情況，但因壬○○提出之
    條件不合理，所以就沒有繼續談下去了，後來的事都交給乙○○處理（見本院卷(一)第140 至154 頁筆錄）。證人乙○○
    則到庭證稱：伊與己○○、丁○○、壬○○在2 樓辦公室討
    論壬○○承接租約的事，丁○○當時拿了1 份打字打好的新
    租約，上面有詳載機器名稱之附表，就是附表二之機台，丁○○也提到廠內有查封機台的事，伊記得去的時候雙方已經
    在討論租金的問題了，本來是40萬，丁○○要求調成65萬，
    雙方對金額有爭執，所以沒有談成，伊確定壬○○夫人沒有
    在場（見本院卷(一)第220 至229 頁筆錄）。
  (七)互核丁○○、乙○○所述洽談換約之經過，其2 人就洽談時
    間、在場人員、所持租約等節證詞顯有歧異，但因被告壬○○自承確有此次會面，故其等所指當屬同一事件。惟壬○○
    對此供稱：「當時己○○帶我去2 樓，丁○○、乙○○都在
    ，我才知道是要談租約，但我認為我已經跟己○○合併取得
    3 年的使用權，我就不需要跟丁○○談，所以我就走了，沒
    有聽到機器被查封的事，也沒有看到租約的附表」，此與丁○○、乙○○證述之洽談內容、經過亦不相同，以壬○○歷
    次供述觀之，尚非立場跳動、嚴重背離常情之辯詞，況其等
    均非中立無關利害之人，所述洽談內容皆有利於己，在別無
    客觀積極證據補強之情況下，實難單憑「見面」之表徵遽論
    壬○○以此得到如何之明確認知。另查壬○○簽發面額42萬
    元之連號支票6 張，到期日分為92年7 月至12月之10日，由
    丁○○之配偶於8 月13日簽收，且於付款簽收簿上載明為7
    月至12月之租金，此有壬○○提出之付款簽收簿、丁○○提
    出之支票影本存卷為憑（分見本院卷(一)第46頁、卷(二)第56頁
    ），壬○○對此則辯稱是根據己○○之指示一次開6 張支票
    支付本案廠房的租金，然根據上開億享與士翔公司間之租約
    ，約定租金為40萬元，標的包含本案廠房及附表二之機台，
    壬○○猶辯稱只是支付廠房租金云云，當非實情，惟丁○○
    與壬○○間雖有上述調整租金之爭，但始終未簽立新約，而
    係承繼原始租約條件，在合併後1 個月即由壬○○一次簽發
    6 張支票作為下半年租金，丁○○方面仍予以收受，顯見原
    承租人己○○乃居間協調之關鍵人物，則壬○○所述是依己○○指示開票，自非無據，從而，丁○○雖與壬○○直接見
    面，但會面洽談內容不明，對壬○○主觀上認識影響最鉅者
    實乃己○○，但己○○如何指示壬○○以一次簽發6 張支票
    之方式支付租金？未可得知，而己○○歷次證詞又有上述諸
    多嚴重瑕疵，又如何證明壬○○確實知悉所出售者就是附表
    一、二之機台而非己○○之億享公司拿來合併之茂陽公司資
    產？如此事不明，又如何建構壬○○主觀上具有竊盜及侵占
    故意之犯罪事實？
  (八)再就被告甲○○方面而言，雖丁○○與己○○均稱在甲○○
    動手搬機台之前，有約甲○○到林口講現場機台，並告知其
    可能買到附表一、二的機台，甲○○亦不否認確有該次見面
    ，然卻供稱當天丁○○要求收取部分價金，但自己是向壬○○的茂陽公司買機器，錢當然就應該付給茂陽公司，至於茂
    陽公司內部股東如何分配，與其無關等語；則如同上開丁○○與壬○○在辦公室碰面之事一般，會面之人各有利害關係
    、彼此立場對立、又乏其他客觀事證可據以彈劾，自非明確
    可供建立構成要件事實之間接事實。又證人乙○○證稱其有
    於92年12月間受丁○○委託至本案廠房欲點交收回附表一、
    二之機台予保全公司，當天伊有跟戊○○、甲○○打招呼，
    但只有跟己○○提到機台的事情，己○○當場指出2 台丁○○的機器，但保全不願意接管，所以伊要求己○○要負責保
    管，且告知己○○查封機台不可以搬動，但伊不知己○○有
    無去轉告現場拆機器之人，不過伊與己○○對話時己○○沒
    有去轉告等詞；然觀諸乙○○所述經過，其當時真正對話之
    人為己○○，並非戊○○及甲○○，其又自承不知己○○有
    無把其意思轉告給可能係在場搬遷機器的甲○○，此番對話
    僅能證明當時應已離職但仍持續前往本案廠房處理事情之己○○對於丁○○有意收回附表一、二機台之事知之甚詳，但
    其有無、如何轉告被告2 人卻仍無從依其可信度甚低之證詞
    查知，則乙○○此部分所述情節，當亦難成為具有重要性之
    間接事實。另本院執行處書記官曾於92年12月26日應債權人
    之代理人莊敏玲之請求由其導往本案廠房，該次執行筆錄上
    載明：「在場人己○○稱物品已被甲○○帶走，現場買受人
    甲○○稱壬○○當初賣機器給他時，並未稱有被查封，現場
    查封物品已被買受人帶走。... 買受人稱物品部分已被裝貨
    櫃運至孟加拉」等詞（見執行卷第151 頁），然此均係書記
    官應現場人員所述而為記載，並未有何具體查證之動作，所
    謂甲○○表示「現場查封物品已被買受人帶走」，其性質與
    甲○○在警詢中自承概稱附表一之機台均為其購得後搬離現
    場之詞並無不同，均需其他足夠之補強證據證明其所述與事
    實相符，則此執行筆錄尚非單獨具有證據價值之證據方法。
  (九)至於附表一所示機台在洽談合併、合併前後迄至被告2 人議
    定機台買賣事宜並由甲○○僱工拆運為止，原本張貼之查封
    公告（封條）是否仍存在於機器之上？（更甚而，該等機器
    是否仍放置在廠房內？）對此，證人己○○、乙○○、劉世
    琴（原億享公司副廠長，於93年12月離職）稱有看到封條，
    證人戊○○、辛○○（紘映公司廠長，負責拆卸本案廠房內
    之機台）稱不見封條，兩方面說法南轅北轍，以其等參與本
    案之原因、角色、利害觀之，其等證詞是否可信，均非無疑
    。惟查，在本案執行事件中，本院執行處書記官曾於92年12
    月3 日上午至本案廠房實施第一次拍賣，在該次拍賣動產筆
    錄中載明：「編號7 （按即附表一編號5） 打樣機『現場僅
    有2 台』，其他3 台據承租人（按即己○○）稱其搬進來時
    即不見了」（見執行卷第129 頁拍賣動產筆錄；且該次拍賣
    因無人應買，債權人均不承受，故拍賣不成立）；然在此之
    前，桃園縣機器商業同業公會已先受本院執行處指示，於91
    年5 月3 日至本案廠房執行鑑價，後即於同年月17日函覆附
    表一各該機台之鑑估單價，並未發現有任何查封機台不在現
    場之情形，此見諸執行案卷附之鑑價函文自明，再衡以己○○向丁○○租用本案廠房之期間始於91年5 月10日，如己○○對書記官所言實在，則形同該3 台打樣機在鑑價後至己○○進駐前之短短數日內竟然不翼而飛，如己○○對書記官所
    言不實，則不論是合併前或合併後，始終居於現場實際管理
    人之己○○理應對查封機台之消失有所解釋或負起責任，且
    觀諸本院查得自90年1 月起至93年6 月底止，桃園縣政府警
    察局蘆竹分駐所均未受理轄下本案廠房之任何機台器具遭竊
    之報案，此有該局96年10月15日函1 件存卷為憑（見本院卷
    (二)第97頁），是不論係於查封後受命保管之債權人三協豐公
    司未盡保管之責，抑或己○○承租後未盡保管之責，均無人
    就此情形向警方報案，任令查封機台憑空消失且未作處置，
    而己○○從承租時起事實上持續使用查封機台達1 年半之久
    ，原本貼妥之查封公告，在此種現場管控顯有重大疏漏暨己○○持續使用經年之情形下，要謂附表一所示機台之封條已
    全數因本案以外原因遭刻意移除或斑駁脫落，實非難以想像
    之事，則若如此，又何能謂被告2 人及其授權之人可從所謂
    機台上之「封條」知悉該等機台遭查封之事實？
  (十)末本院多次諭令被告甲○○提出其向被告壬○○買得之機台
    後續出口報關之報單，甲○○雖數度提出出口報單（見本院
    卷(一)第262 至289 頁、卷(二)第5 至36頁、第101-10至101-34
    頁等），但依其上所載日期、品名、種類等資訊實無從確認
    與附表一、二之機台是否有關，被告甲○○此舉確有可疑之
    處，然而，在附表一經查封之機台於被告2 人簽立買賣契約
    之前，已因不詳緣故減少3 台，後續又無人續為嚴密監視或
    保管，附表二之機台又疑有經己○○列入合併標的而為被告
    壬○○視為茂陽公司資產而予以出售之情形，縱認被告甲○○於92年底、93年間所出口之機台包含附表一、二之機台，
    但仍難逕予推知其明知為查封機台而仍將之拆卸搬離現場，
    或擬制其有縱雖如此仍願執意為之的主觀犯意。
四、綜觀前揭一至三所述各節，本案自附表一所示機台經本院執
    行處查封（90年12月6 日）、鑑價（91年5 月3 日）、附表
    二所示機台由丁○○之士翔公司租予己○○之億享公司（91
    年5 月10日）時起，迄至被告2 人簽訂機台買賣協議書（92
    年12月10日）為止，經歷時間甚長，己○○自承租本案廠房
    （91年5 月10日）起，持續使用附表一、二之機台，後又因
    己○○經營困難而對外求援，在丙○○之介紹下，始徵得被
    告壬○○同意以現金出資，而由己○○以「億享公司之資產
    」作價入股新成立之茂陽公司，並因此佔股4 成，此一經營
    權之更迭，原不會對於附表一、二機台查封、出租之事實產
    生影響，然而，正是因為己○○於偵審中關於其用以合併之
    標的，前後三度證詞竟然南轅北轍、互相矛盾，且雖己○○
    屢屢證稱自己有於合併之際清楚告知現場機台權利歸屬，但
    以戊○○、丙○○、丁○○等人之證詞與之互核，己○○又
    無法提出解釋，甚而竟又在對質後修改證詞，另再參酌其與
    壬○○合併乃肇因於其所經營之億享公司營運困難急需外來
    資金援助，「億享公司資產」所剩價值多寡，自會嚴重影響
    出資者之出資意願，己○○並非沒有刻意隱瞞、欺騙或模糊
    以對之動機，況依戊○○所述合併時之點交經過，茂陽公司
    方面顯然沒有一一清點並就其他現場機台詢明歸屬，而僅係
    持己○○所交付之財產目錄作出形式上點交，另己○○在合
    併後仍擔任實際管理現場之總經理，衡情茂陽公司亦有逕行
    信任己○○之可能，則本院對於己○○所述業已清楚告知機
    台權利歸屬一節，實難得出毫無合理可疑之堅實心證；另雖
    被告2 人確有機台出售之事實，被告甲○○迄至言詞辯論終
    結為止均未能整理出其所稱購得後出口之機台報單明細亦動
    機可議，於警詢中又曾自承買得附表一之機台，且以戊○○
    所述出售後點交機台予甲○○之方式來看，甚至無法排除本
    案是甲○○誤搬附表一查封機台之可能，但觀諸本案執行事
    件中92年12月3 日之拍賣筆錄，顯然附表一編號7 之打樣機
    5 台，在被告2 人簽訂買賣契約前，已經無端短少3 台，而
    考其原因，竟又係「據己○○表示搬進來後現場就只有2 台
    」，己○○於本院審理中亦稱合併時只有2 台打樣機，姑且
    不論業經查封之大型機具有無可能在鑑價後己○○進駐時之
    短短數日內遺失，此一事實已可明確認定本案唯一可以具體
    交代附表一、二之機台之存在與使用情形之人，僅有己○○
    一人，身為出資且信任己○○並續聘其為現場總經理之壬○○，其資訊來源亦為己○○，檢察官在己○○證詞以外，均
    未提出任何確切可信之客觀事證以架構附表一、二之機台確
    實存放在本案廠房內而得以作為被告2 人竊盜、侵占、違背
    查封效力之標的之事實，辯護人辯以檢察官未先盡到證明被
    告2 人有罪之舉證責任，尚非無據，雖卷內另有丁○○、乙○○、劉世琴等人之證詞為憑，但經本院查證後，多係利害
    本有衝突之證人各說各話，又別無客觀證據可援以彈劾，致
    陷該等間接事實不明（即丁○○在辦公室與壬○○談新約、
    丁○○與甲○○在林口談機台），或需視己○○有無在事件
    經過後確實轉知被告2 人或其等授權之人（即乙○○在本案
    廠房請己○○要保管好機台，並轉知拆卸機台之人不得搬動
    附表一、二之機台），但己○○之證詞又有上開關鍵且重大
    之矛盾與瑕疵，併參諸在己○○管理下之本案廠房，竟會發
    生查封機台不翼而飛且原因不明又未向警方報案，至少可視
    為「重大疏失」之事，又何能以查封機台原均貼有清楚公告
    ，即謂迄至被告2 人買賣之際均能明確看見封條且認知到所
    買賣者即為業經查封之機器設備？是以，本案之關鍵證人己○○所述疑點重重，檢察官所引據之證據方法，多係於本案
    具有重大利害之證人證詞，且與利害相反之其他證人證詞不
    符，又別無堅實可信之積極證據佐證，自不能推測或擬制構
    成要件事實，或以被告所辯不足採作為裁判之基礎，而本案
    現存事證，既然無法達到訴訟上通常一般之人均不致有所懷
    疑之證明程度，容有諸多合理疑點存在，依據前揭「參、」
    所述之證明法則，「罪證有疑、利歸被告」，既不能證明被
    告2 人犯罪，自應為其等均無罪之諭知。
據上論斷，應依刑事訴訟法第301 條第1 項，判決如主文。
本案經檢察官柯博齡到庭執行職務。
中　　華　　民　　國　　96　　年　　11　　月　　30　　日
                  刑事第五庭  審判長法  官  潘政宏
                                    法  官  楊晴翔
                                    法  官  吳勇毅
上正本證明與原本無異。
如不服本判決，應於判決送達後10日內向本院提出上訴狀（應附
繕本），其未敘述上訴理由者，應於上訴期間屆滿後20日內補提
理由書狀於本院，上訴於臺灣高等法院。
                                    書記官　陳奕珽
中　　華　　民　　國　　96　　年　　11　　月　　30　　日
附表一：本案執行事件所查封之機台
  ┌──┬─────────┬──┬──────────┐
  │編號│機械設備名稱      │數量│備註：              │
  │    │                  │    │（己○○於95年11月01│
  │    │                  │    │  日審理中證述合併時│
  │    │                  │    │  之狀態）          │
  ├──┼─────────┼──┼──────────┤
  │ 1  │捲布機            │2 台│不記得。            │
  │    │（宏綺機械）      │    │                    │
  ├──┼─────────┼──┼──────────┤
  │ 2  │剖布機            │1 台│沒有在現場。        │
  │    │（宏綺機械）      │    │                    │
  ├──┼─────────┼──┼──────────┤
  │ 3  │全自動PE膜布包裝機│1 台│忘記了。            │
  │    │（金號機械）      │    │                    │
  ├──┼─────────┼──┼──────────┤
  │ 4  │高溫高壓高速染布機│5 台│有在現場。          │
  │    │（正陽機械）      │    │                    │
  ├──┼─────────┼──┼──────────┤
  │ 5  │打樣機            │5 台│只有2 台。          │
  ├──┼─────────┼──┼──────────┤
  │ 6  │自動計量染液機    │1 台│有在現場。          │
  ├──┼─────────┼──┼──────────┤
  │ 7  │堆高機            │1 輛│有在現場。          │
  └──┴─────────┴──┴──────────┘
附表二：士翔公司出租予億享公司之機台
  ┌──┬─────────┬──┬──────────┐
  │編號│機械設備名稱      │數量│備註：              │
  │    │                  │    │（己○○於95年11月01│
  │    │                  │    │  日審理中證述合併時│
  │    │                  │    │  之狀態）          │
  ├──┼─────────┼──┼──────────┤
  │ 1  │高溫1000KG罐      │3 台│合併時都在。        │
  ├──┼─────────┼──┼──────────┤
  │ 2  │600KG罐           │1 台│合併時都在。        │
  ├──┼─────────┼──┼──────────┤
  │ 3  │200KG罐           │2 台│合併時都在。        │
  ├──┼─────────┼──┼──────────┤
  │ 4  │污水              │1 套│合併時都在。        │
  ├──┼─────────┼──┼──────────┤
  │ 5  │大定型機          │1 台│合併時都在。        │
  ├──┼─────────┼──┼──────────┤
  │ 6  │鍋爐              │1 台│應為15噸的鍋爐，但後│
  │    │                  │    │來壞掉，丁○○拿了10│
  │    │                  │    │噸的鍋爐來對換，15噸│
  │    │                  │    │的鍋爐就不知去向了。│
  ├──┼─────────┼──┼──────────┤
  │ 7  │15噸包裝機        │1 台│應為自動包裝機，已經│
  │    │                  │    │壞掉放在倉庫裡。    │
  ├──┼─────────┼──┼──────────┤
  │ 8  │捲布機            │2 台│合併時都在。        │
  ├──┼─────────┼──┼──────────┤
  │ 9  │打色機            │3 台│承租時只有2 台，但租│
  │    │                  │    │約記載3 台，向丁○○│
  │    │                  │    │反應後，以億享公司名│
  │    │                  │    │義再買1 台，但租約未│
  │    │                  │    │做更正。            │
  └──┴─────────┴──┴──────────┘
